臺灣新竹地方法院刑事宣示判決筆錄　　100年度審訴字第325號
公　訴　人　臺灣新竹地方法院檢察署檢察官
被　　　告　江淑君
選任辯護人　劉秀琳律師
上列被告因違反毒品危害防制條例等案件，經檢察官提起公訴（
99年度偵字第8802號、100年度毒偵字第536號）後，聲請本院改
依協商程序而為判決，於中華民國100年7月15日下午4 時在本院
刑事第十一法庭宣示判決，出席職員如下：
　　　　　　　　　　　　　　　　　　　　　法　官　邱忠義
　　　　　　　　　　　　　　　　　　　　　書記官　劉依緹
　　　　　　　　　　　　　　　　　　　　　通　譯　邱立杰
法官起立朗讀判決主文、犯罪事實要旨、處罰條文、附記事項及
告以上訴限制、期間並提出上訴狀之法院，且諭知記載其內容：
一、主  文：
    江淑君施用第二級毒品，累犯，處有期徒刑陸月。又犯藥事
    法第八十三條第一項之轉讓禁藥罪，累犯，處有期徒刑捌月
    。應執行有期徒刑壹年。
二、犯罪事實要旨：
（一）江淑君前於民國98年間因違反毒品危害防制條例案件，經
      本院以98年度審訴字第277 號就施用第一級毒品部分判處
      有期徒刑6月，施用第二級毒品部分判處有期徒刑3月，應
      執行有期徒刑8月確定，並於99年2月3 日易科罰金執行完
      畢。
（二）江淑君前於96年間因施用毒品案件，經本院以96年度毒聲
      字第391 號裁定送勒戒處所觀察、勒戒，旋因觀察、勒戒
      結果，因認無繼續施用毒品之傾向，於97年7 月14日執行
      完畢而出所，並經臺灣新竹地方法院檢察署檢察官於97年
      7 月14日以97年度毒偵緝字第79、80號為不起訴處分確定
      。又於98年2 月間因施用毒品案件，經本院以98年度審訴
      字第277號就施用第一級毒品部分判處有期徒刑6月，施用
      第二級毒品部分判處有期徒刑3月，應執行有期徒刑8月，
      於98年7月24日確定。其又於98年9月間因施用毒品案件，
      經本院以98年度審訴字第964號就施用第一級毒品部分判
      處有期徒刑7月，施用第二級毒品部分判處有期徒刑4月、
      4月，應執行有期徒刑1年1月確定。
（三）詎其無法戒除毒癮，於前開觀察、勒戒處分執行完畢釋放
      後5 年內，復基於施用第二級毒品甲基安非他命之犯意，
      於99年11月12日上午10時許，在新竹市水蜜桃旅館205 號
      房內，以將第二級毒品甲基安非他命置於玻璃球吸食器內
      點火燒烤吸其煙霧之方式，施用第二級毒品安非他命1 次
      。又江淑君明知安非他命為毒品危害防制條例第2條第2項
      第2 款所稱之第二級毒品，且屬安非他命類藥品，業經行
      政院衛生署公告禁止使用，為藥事法第22條第1 款所稱之
      禁藥，未經許可，均不得非法販賣、供應、轉讓，竟基於
      轉讓甲基安非他命禁藥之犯意，於99年11月12日下午1 時
      15 分許，在新竹市○○路○段850 號史努比遊藝場前馬路
      ，將第二級毒品安非他命1 包（毛重0.29公克），無償提
      供予李崧維施用（江淑君所涉販賣第二級毒品犯行，本院
      另行審結）。嗣於99年11月12日下午1 時15分許，在上開
      史努比遊藝場，為警查獲江淑君持有第二級毒品安非他命
      2 包（分別毛重0.64公克、0.41公克，合計毛重1.05公克
      ）；李崧維持有第二級毒品安非他命1 小包（毛重0.29公
      克），並經江淑君、李崧維同意採集渠等尿液送驗，結果
      均呈安非他命、甲基安非他命陽性反應，始查悉上情。
（四）案經新竹市警察局第一分局報告臺灣新竹地方法院檢察署
      檢察官偵查起訴。
三、處罰條文：
    毒品危害防制條例第10條第2項，藥事法第83條第1項，刑法
    第11條前段、第47條第1項、第51條第5款。
四、附記事項：
    至於扣案之第二級毒品安非他命2 包（合計毛重1.05公克）
    ，係被告江淑君涉嫌販賣第二級毒品罪之重要證物；另第二
    級毒品安非他命1 包（毛重0.29公克）為李崧維另涉持有第
    二級毒品罪之他案證物，本案爰均不另為沒收諭知，附此敘
    明。
五、協商判決除有刑事訴訟法第455 條之4 第1 項第1 款於本訊
    問程序終結前，被告撤銷協商合意或檢察官撤回協商聲請者
    ；第2 款被告協商之意思非出於自由意志者；第4 款被告所
    犯之罪非第455 條之2 第1 項所定得以協商判決者；第6 款
    被告有其他較重之裁判上一罪之犯罪事實者；第7 款法院認
    應諭知免刑或免訴、不受理者情形之一，及違反同條第2 項
    「法院應於協商合意範圍內為判決；法院為協商判決所科之
    刑，以宣告緩刑或2 年以下有期徒刑、拘役或罰金為限」之
    規定者外，檢察官與被告均不得上訴。
六、如有前項得上訴之情形，得自收受宣示判決筆錄送達之日起
    10日內，向本院提出上訴書狀，上訴於第二審法院。
中    華    民    國   100    年    7     月    15    日
                    刑事第九庭  書  記  官    劉依緹
                                法      官    邱忠義
以上筆錄正本係照原本作成。
中    華    民    國   100    年    7     月    15    日
                                書  記  官    李念純
附錄本案論罪科刑法條全文：
毒品危害防制條例第10條第2 項：
施用第二級毒品者，處3 年以下有期徒刑。
藥事法第83條
明知為偽藥或禁藥，而販賣、供應、調劑、運送、寄藏、牙保、
轉讓或意圖販賣而陳列者，處7年以下有期徒刑，得併科新臺幣5
百萬元以下罰金。
犯前項之罪，因而致人於死者，處7 年以上有期徒刑，致重傷者
，處3年以上12年以下有期徒刑。
因過失犯第1項之罪者，處2年以下有期徒刑、拘役或科新臺幣30
萬元以下罰金。
第1項之未遂犯罰之。